【裁判字號】    98,上訴,1405
【裁判日期】    981014
【裁判案由】    違反毒品危害防制條例
【裁判全文】
臺灣高等法院高雄分院刑事判決        98年度上訴字第1405號
上  訴  人
即  被  告  甲○○
上列上訴人因違反毒品危害防制條例案件，不服臺灣高雄地方法
院98年度審訴字第665 號中華民國98年8 月24日第一審判決（起
訴案號：臺灣高雄地方法院檢察署98年度毒偵字第3194號），提
起上訴，本院判決如下：
     主  文
上訴駁回。
     理  由
一、按不服地方法院之第一審判決而上訴者，應向管轄第二審之
    高等法院為之。上訴書狀應敘述具體理由。上訴書狀未敘述
    上訴理由者，應於上訴期間屆滿後20日內補提理由書於原審
    法院，逾期未補提者，原審法院應定期間先命補正。第二審
    法院認為上訴書狀未敘述理由或上訴有第362 條前段之情形
    者，應以判決駁回之。但其情形可以補正而未經原審法院命
    其補正者，審判長應定期間先命補正。刑事訴訟法第361 條
    、第367 條，分別定有明文。所謂不服第一審判決之具體理
    由，必係依據卷內既有訴訟資料或提出新事證，指摘或表明
    第一審判決有何採證認事、用法或量刑等足以影響判決本旨
    之不當或違法，而構成應予撤銷之具體事由，始克當之（例
    如：依憑證據法則具體指出所採證據何以不具證據能力，或
    依憑卷證資料，明確指出所為證據證明力之判斷如何違背經
    驗、論理法則）；倘僅泛言原判決認定事實錯誤、違背法令
    、量刑失之過重或輕縱，而未依上揭意旨指出具體事由，或
    形式上雖已指出具體事由，然該事由縱使屬實，亦不足以認
    為原判決有何不當或違法者（例如：對不具有調查必要性之
    證據，法院未依聲請調查亦未說明理由，或援用證據不當，
    但除去該證據仍應為同一事實之認定），皆難謂係具體理由
    ，俾與第二審上訴制度旨在請求第二審法院撤銷、變更第一
    審不當或違法之判決，以實現個案救濟之立法目的相契合，
    並節制濫行上訴（最高法院97年度臺上字第892 號判決參照
    ）。是以上訴人之上訴書狀或補提之上訴理由書，雖有敘述
    上訴理由，惟並未具體敘述第一審判決有上述違法、不當情
    形，即與未敘述具體理由無異，其所為上訴，即不符合上訴
    之法定要件。
二、本件原判決以上訴人即被告甲○○（下稱被告甲○○）前於
    民國（下同）87年間因施用毒品案件，經原審法院裁定送觀
    察、勒戒後，因有繼續施用毒品之傾向，經以87年度毒聲字
    第1674號裁定令入戒治處所施以強制戒治，於88年9 月29日
    因強制戒治期滿後，經臺灣高雄地方法院檢察署檢察官為不
    起訴處分；嗣於92年間又因竊盜案件，經臺灣高等法院高雄
    分院以92年度上易字第925 號判處有期徒刑10月確定；復因
    違反毒品危害防制條例案件，經臺灣高雄地方法院檢察署檢
    察官提起公訴並聲請強制戒治，起訴部分經原審法院以92年
    度訴字第2049號，判處有期徒刑1 年、8 月，應執行刑有期
    徒刑1 年6 月確定；上開2 罪經更定應執行刑為有期徒刑2
    年2 月，於93年1 月9 日入監執行，94年12月8 日假釋交付
    保護管束，95年7 月10日保護管束期滿，未經撤銷假釋視為
    執行完畢；上開施用毒品強制戒治部分，經原審裁定令入戒
    治處所施以強制戒治後，於93年1 月9 日因接續執行徒刑出
    監，而於93年8 月18日戒治期滿。詎其仍不知悔改，復基於
    施用第一級毒品海洛因之犯意，於98年4 月18日，在高雄縣
    美濃鎮○○里○○路101 巷9 號住處內，以將海洛因摻入香
    菸點燃施食煙霧之方式，施用第一級毒品海洛因1 次。嗣於
    98年4 月21日12時許，行經高雄縣旗山鎮○○○路18號前，
    因形跡可疑，為警盤查，經得其同意採尿送驗，結果呈嗎啡
    陽性反應等情，業據被告甲○○自承在卷，而其尿液經鑑定
    結果，確呈海洛因水解後之可待因及嗎啡陽性反應，有臺灣
    檢驗科技股份有限公司濫用藥物尿液檢驗報告、尿液採證編
    號姓名對照表各1 紙附卷可稽，足見被告甲○○之自白與事
    實相符，事證明確，犯行堪以認定；復敘明被告甲○○前因
    竊盜、毒品危害防制條例案件，經分別判處有期徒刑10月、
    1 年、8 月，經更定應執行刑為有期徒刑2 年2 月，於93年
    1 月9 日入監執行，94年12月8 日假釋交付保護管束，於95
    年7 月10日保護管束期滿，未經撤銷假釋視為執行完畢，有
    臺灣高等法院被告前案紀錄表在卷可憑，其於上開有期徒刑
    執行完畢後5 年內，故意再犯本件有期徒刑之罪，為累犯，
    應加重其刑，因而適用毒品危害防制條例第10條第1 項、刑
    法第47條第1 項之規定，審酌被告甲○○前曾多次施用毒品
    ，並經強制戒治執行完畢，然仍未戒除毒癮，顯見其意志不
    堅，惟念其施用毒品之行為，究屬戕害自己身心，尚未危害
    他人，於犯後坦承犯行，態度良好等一切情狀，量處有期徒
    刑8 月。已依卷存證據詳敘所憑認定之證據與認定之理由。
    所為論敘，經核並無違背經驗法則或論理法則，量處刑亦屬
    允當。被告甲○○於98年9 月14日收受判決後於同年9 月28
    日具狀提起上訴，上訴理意旨以：原判決未考量其品性及案
    發實情過程，量刑過重云云，指摘原判決不當。惟所謂犯人
    品性，指犯人之品德與素行而言，本件原判決於量刑時已敘
    明上訴人前曾多次施用毒品，並經強制戒治，仍未戒除毒癮
    ，顯見意志不堅等語，已指出上訴人之素行並援為量刑之依
    據，上訴人此部分指摘，與未依據卷內既有訴訟資料或提出
    新事證，指摘或表明第一審判決有何採證認事、用法或量刑
    等足以影響判決本旨之不當或違法，而構成應予撤銷之具體
    事由無異；按之上開規定，被告甲○○之上訴顯屬違背法律
    上之程式，應由本院依同法第367 條前段、第372 條規定，
    不經言詞辯論逕行判決如主文。
中    華    民    國    98    年    10    月    14    日
                   刑事第四庭   審判長法  官  蕭權閔
                                      法  官  陳吉雄
                                      法  官  李嘉興
以上正本證明與原本無異。
如不服本判決應於收受本判決後10日內向本院提出上訴書狀，其
未敘述上訴理由者，並得於提起上訴後10日內向本院補提理由書
狀（均須按他造當事人之人數附繕本）「切勿逕送上級法院」。
中    華    民    國    98    年    10    月    14    日
                                      書記官  郭榮芳


司法院資訊處製作；財團法人民間司法改革基金會備份。
